臺灣高等法院刑事判決　　　　　　　　　　　　　　九十一年度上易字第四六六號
　　上　訴　人
　　即　被　告　甲○○
右上訴人因違反毒品危害防制條例案件，不服臺灣桃園地方法院，九十年度易字第二
二九九號，中華民國九十年十一月二十七日第一審判決（起訴案號：臺灣桃園地方法
院檢察署九十年度毒偵緝字第四三二號）提起上訴，茲判決如左：
    主  文
原判決撤銷。
甲○○連續施用第二級毒品，累犯，處有期徒刑柒月。
扣案第二級毒品安非他命壹包（淨重零點壹零公克）沒收銷燬之。
    事  實
一、甲○○曾因非法吸用化學合成麻醉藥品案件，於民國八十三年八月二十三日經原
    審判處有期徒刑八月，同年十二月十三日經本院駁回上訴確定，八十五年十月十
    二日執行完畢。復因施用毒品案件，經強制戒治期滿後，由臺灣桃園地方法院檢
    察署檢察官於八十九年五月十日以八十九年度戒偵字第二八三號不起訴處分確定
    。詎尚不知悔改，於八十九年七月九日某時，在臺灣地區內某處，施用第二級毒
    品安非他命一次。其間，首於八十九年七月九日晚間十一時許，在桃園縣中壢市
    篤行六村三五０號租住處為警查獲，並扣得安非他命一包（淨重○．一○公克，
    包裝重○．一四公克）。
二、案經桃園縣警察局中壢分局、桃園分局報請臺灣桃園地方法院檢察署檢察官偵查
    起訴。
    理  由
一、右揭事實業經被告甲○○於原審及本院審理時均供承不諱，且有第二級毒品安非
    他命一包扣案暨桃園縣衛生局八十九年七月二十四日出具之不法藥物尿液檢定書
    及法務部調查九十年十一月二十九日出具之檢驗通知書各一份附卷可稽（偵字第
    三八○六號卷第四十頁、原審卷第二十三頁），而扣案之安非他命一包，經法務
    部調查局以氣相層析質譜儀分析法及化學分析法檢驗結果，證實確為甲基安非他
    命（淨重○．一○公克），此有該局九十一年四月十日，調科壹字第○九一○○
    一七二三四○號檢驗通知書一件附本院卷可稽。再者，被告前因施用毒品案件，
    已強制戒治期滿，並由臺灣桃園地方法院檢察署檢察官於八十九年五月十日以八
    十九年度戒偵字第二八三號不起訴處分確定乙節，有該署刑案資料查註紀錄表一
    份在卷為憑，是以本件係被告因施用毒品案件，經強制戒治期滿並為不起訴處分
    確定後，於五年內再犯之情，堪認無疑。綜述，本件事證已明，被告犯行洵堪認
    定，應依法論科。
二、核被告所為，係犯毒品危害防制條例第十條第二項之施用第二級毒品罪。至其施
    用前持有毒品之低度行為，應為施用之高度行為吸收，不另論罪。再查，被告曾
    有如事實欄所載之犯罪科刑執行情形，有本院被告全國前案紀錄表一份在卷可按
    。其受有期徒刑執行完畢之後，於五年內再犯有期徒刑以上之本罪，為累犯，應
    依法加重其刑。
三、原審據以論罪科刑因非無見，惟查：扣案之第二級毒品安非他命，經本院送法務
    部調查局檢驗之結果，其淨重為○．一○公克，原審未予送驗，逕認該安非他命
    毛重○．二公克，尚有未洽，又原判決認被告尚有於九十年八月十九日某時，在
    台灣地區內某處，施用第二級毒品安非他命一次。惟按被告之自白，不得作為有
    罪判決之唯一證據，仍應調查其他必要之證據，以察其是否與事實相符，此為刑
    事訴訟法第一百五十六條第二項所明文規定，查被告雖於原審坦承其於九十年八
    月十九日某時尚有施用第二級毒品安非他命一次，惟除被告之自白外，並無其他
證據足以佐證被告之犯罪行為，則被告於九十年八月十九日某時施用第二級毒品
    安非他命一次，尚屬無法證明，原審論以連續犯並加重其刑，顯有違誤。被告上
    訴意旨以原判決量刑過重指摘原判決不當，為有理由，自應由本院將之撤銷改判
    。爰審酌被告犯罪次數、所生危害，已曾因施用安非他命犯行受罪刑之科處執行
    及強制戒治處分，詎猶未能戒絕施毒劣習，再犯本件同質之罪，不乏惡性及犯後
    態度等情狀，量處如主文第二項所示之刑。至扣案第二級毒品安非他命一包（淨
    重○．一○公克），應依毒品危害防制條例第十八條第一項前段規定，諭知沒收
    銷燬之。另扣案之吸食器一組，無從證明係屬被告所有，又非違禁物，依法自不
    得宣告沒收。
據上論斷，應依刑事訴訟法第三百六十九條第一項前段、第三百六十四條、第二百九
十九條第一項前段，毒品危害防制條例第十條第二項、第十八條第一項前段，刑法第
十一條前段、第四十七條，判決如主文。
本案經檢察官田炳麟到庭執行職務。
中      華      民      國    九十一    年      五      月      八      日
                              臺灣高等法院刑事第十九庭
                                  審判長法  官  許  國  宏
                                        法  官  林  勤  純
                                        法  官  洪  光  燦
右正本證明與原本無異。
不得上訴。
                                        書記官  陳  玉  嬋
中      華      民      國    九十一    年      五      月      八      日
附錄：本案論罪科刑法條全文
毒品危害防制條例第十條第二項
施用第二級毒品者，處三年以下有期徒刑。
